臺灣臺北地方法院交通事件裁定　　　　　　　　　　九十一年度交聲字第八七一號
　　異 議 人 即
　　受 處 分 人　周晉宇
　　　　　　　　原名丙○○）.
右列異議人即受處分人因違反道路交通管理處罰條例案件，對於台北市交通事件裁決
所九十一年五月二十七日所為之處分（原處分：北監五字第裁４０－ＪＡ３３４８４
７號、４０－Ａ00000000號、４０－ＪＡ0000000號、４０－Ａ00
000000號）、九十一年六月五日所為之處分（原處分案號：北監五字第裁４０
－１Ａ0000000、４０－Ａ00000000號、４０－Ａ00000000
號），聲明異議，本院裁定如左：
    主  文
異議均駁回。
    理  由
一、按汽車駕駛人在道路收費停車處所停車，不依規定繳費者，依道路交通管理處罰
    條例第五十六條第一項第十款（舊法）規定，可對行為人處六百元以上一千二百
    元以下罰鍰（民國九十年一月十七日修正之道路交通管理處罰條例，將原第五十
    六條第一項第十款規定，移置為同條項第十一款規定）。又禁止臨時停車處所不
    得停車，道路交通安全規則第一百十二條第一項第一款亦定有明文，再汽車駕駛
    人在禁止臨時停車處所停車者，處新台幣（下同）六百元以上一千二百元以下罰
    鍰，道路交通管理處罰條例第五十六條第一項第一款定有明文。再者，逕行舉發
    違反道路交通管理事件，經汽車所有人依通知單之應到案日期前到案，並告知違
    規駕駛人姓名、身分證統一編號及住址者，處罰機關應即另行通知違規駕駛人到
    案依法處理；逾應到案日期，處罰機關應依道路交通管理處罰條例第八十五條第
    三項規定處罰該汽車所有人，違反道路交通管理事件統一裁罰標準及處理細則第
    二十四條亦定有明文，易言之，如汽車所有人未於應到案日期前到案或雖於應到
    案日期前到案，而未告知處罰機關實際之違規駕駛人者，處罰機關仍應依道路交
    通管理處罰條例第八十五條第三項「本條例關於車輛駕駛人之處罰，如應歸責於
    車輛所有人者，處罰車輛所有人。」規定，對車輛所有人加以處罰。
二、本件異議人即受處分人周晉宇所有車號ＦＤ－一Ｏ五八號自用小客車，分別於民
    國八十九年五月二日九時三十九分、六月二日十三時二十四分、六月七日九時七
    分許、六月十三日九時二十四分在忠孝東路二段有在禁止臨時停車處所停車；於
    五月二十九日十二時四十五分、七月四日十一時五十分許在忠孝東路二段道路收
    費停車處所停車不依規定繳費；於六月三日十六時五十五分許在舊鐵道處道路收
    費停車處所停車不依規定繳費之違規行為，受處分人經逕行舉發後未於到案日期
    前到案陳報實際駕駛人，原處分機關仍認受處分人有上開違規行為，遂依修正前
    道路交通管理處罰條例第五十六條第一項第十款、第一款及違反道路交通管理事
    件統一裁罰基準及處理細則第四十三條、第四十四條、第六十一條暨裁罰基準表
    之規定，各裁處受處分人罰鍰一千二百元。
三、訊據受處分人丙○○堅決否認有任何違反道路交通管理處罰條例前揭規定之行為
    ，辯稱：上開罰單所罰之車號ＦＤ－一Ｏ五八號自用小客車並非其所駕駛，其於
    離婚時將該車子交由其前妻甲○○使用保管，收到罰單時有將罰單轉給甲○○，
    但甲○○並未去繳納云云，其子乙○○、周家妤亦證稱：上開車輛為其母甲○○
    所開等語（均見本院九十一年十一月十五日訊問筆錄）。然查，受處分人坦承收
    到違規通知但後並未到案，而受處分人確實為車號ＦＤ－一Ｏ五八號自用小客車
    之所有人等情，有汽車車籍資料表一紙附卷可按，是原處分機關依前開道路交通
    管理處罰條例第八十五條第三項處罰汽車所有人即受處分人，並無違誤之處。雖
    受處分人以前揭言詞置辯，然受處分人於本院訊問時自承有收到違規通知單（見
    本院九十一年十一月十五日訊問筆錄），且逕行舉發案件之違規通知單注意事項
    欄上均已載明「汽車所有人應於到案日期前到案告知違規駕駛人姓名、身分證統
    一編號、地址，否則依法處罰汽車所有人」，是受處分人於收到違規通知單時，
    即應於期日前到案告知其非實際駕駛人，使處罰機關另行通知違規駕駛人到案依
    法處理，否則受處分人於處分機關依法裁決後才陳報實際駕駛人年籍，然此時舉
    發單位三個月之舉發時效已過，該實際駕駛人亦可不受處罰，即與道路交通管理
    處罰條例第八十五條第三項規定之立法意旨有違；況將車輛借予他人使用，本就
    需承擔他人駕駛車輛違規或為違法行為之風險，若被告將車輛交付與他人而對該
    車輛已無使用權，即應立即過戶以釐清與該車之法律上責任，殊無因怠於為之而
    由國家機關承受其違規罰單不利益之理，是受處分人前開置辯委無足採，其違規
    犯行堪以認定。
四、綜上所述，原處分機關所認定受處分人有前開違反道路交通管理處罰條例之違規
    事實，而裁處受處分人前開罰鍰，核無違誤，本件受處分人之異議為無理由，自
    應將其異議駁回。
據上論斷，應依道路交通案件處理辦法第十九條，裁定如主文。
中      華      民      國      九十一    年      十一    月    二十九  日
                                臺灣臺北地方法院交通法庭
                                      法  官  蔡  如  琪
右正本證明與原本無異。
如不服本裁定，應於送達後五日內，向本院提出抗告狀。
                                      書記官  黃  鈴  容
中      華      民      國      九十一    年      十二    月      三    日
